臺灣板橋地方法院刑事判決　　　　　　 93年度簡上字第692號
上　訴　人
即　被　告　乙○○
上列上訴人因贓物案件，不服本院九十三年度簡字第五一四七號
中華民國九十三年十一月十九日第一審判決（聲請簡易判決處刑
案號：九十三年度偵字第一六四三八號），提起上訴，本院管轄
之第二審合議庭判決如下：
    主  文
上訴駁回。
    事  實
一、乙○○於民國九十三年十月十日十三時五十分許，在臺北縣
    三重市○○○路、竹圍街附近之某寺廟，明知姓名年籍不詳
    綽號「阿呆」之成年男子所交付之車牌號碼ＲＩＸ─一八二
    號輕機車（生明塑膠廠有限公司所有，由負責人甲○○所使
    用，於九十三年十月四日八時，在臺北縣蘆洲市○○○路19
    6 巷38號前發現遭竊）係來路不明之贓車，竟仍收受騎用。
    嗣於同日十六時許，乙○○騎乘上開機車行經臺北縣三重市
    ○○○路221 巷36號前，為警當場查獲。
二、案經臺北市政府警察局內湖分局報請臺灣板橋地方法院檢察
    署檢察官偵查起訴。
    理  由
一、查上訴人即被告於偵查中雖承認於上揭時、地自「阿呆」處
    收受上揭輕機車，及並未向「阿呆」索取該車之行車執照之
    事實，惟其上訴意旨辯稱不知道該車是贓車云云。然查：上
    揭車牌號碼ＲＩＸ─一八二號輕機車為生明塑膠廠有限公司
    所有，平日由負責人甲○○所使用，而於九十三年十月四日
    八時，在臺北縣蘆洲市○○○路196 巷38號前發現遭竊一節
    ，業據被害人甲○○於警詢時指述明確，並有車輛竊盜、車
    牌失竊資料個別查詢報表在卷可稽，是上揭輕機車確屬贓車
    無誤。被告雖諉稱該輕機車係向「阿呆」男子所借，惟其竟
    不知「阿呆」之真實姓名、住居所或連絡電話，足認其與「
    阿呆」間彼此交誼並非深厚，衡諸常情，若該機車係「阿呆
    」合法取得，何以竟平白交付該機車予不熟識之被告收執使
    用，而不擔心無從取回機車，且「阿呆」並未同時交付該車
    之行車執照予被告供警方路檢查驗之用，顯見其並非該機車
    之合法持有人，而被告仍遽以收受該機車，卻未追諸該車之
    來源，足認其於收受該車時即明知該車為來路不明之贓車。
    是被告前開上訴意旨所辯，自係空言推諉，不足採信。本件
    事證明確，被告犯行堪以認定。
二、核被告所為，係犯刑法第三百四十九條第一項之收受贓物罪
    。原審依刑法第三百四十九條第一項、第四十一條第一項前
    段、罰金罰鍰提高標準條例第一條前段、第二條之規定，並
    審酌被告被告犯罪之動機、目的、手段、犯罪所得之財物價
    值，及犯罪後態度等一切情狀，量處有期徒刑五月，並諭知
    易科罰金之折算標準，其認事用法，均無不合，量刑亦稱允
    當，被告上訴指摘原判決不當，非有理由，其上訴應予駁回
    。
三、被告本院經合法傳喚，無正當理由不到庭，爰不待其陳述，
    逕行判決。
據上論斷，應依刑事訴訟法第四百五十五條之一第一項、第三項
、第三百六十八條、第三百七十一條，判決如主文。
本案經檢察官郭學廉到庭執行職務。
中　　華　　民　　國　　94　　年　　3 　　月　　18　　日
                  刑事第一庭  審判長法　官  陳  財  旺
                                    法  官  張  紹  省
                                    法  官  李  幼  妃
以上正本證明與原本無異
不得上訴。
                                    書記官　強  梅  芳
中　　華　　民　　國　　94　　年　　3 　　月　　21　　日
